臺灣高等法院刑事裁定
111年度抗字第90號
抗  告  人  
即受 刑 人  龍竣硯



上列抗告人因聲請定其應執行刑案件，不服臺灣新竹地方法院中
華民國110年12月6日裁定（110年度聲字第1584號），提起抗告
，本院裁定如下：
    主  文
抗告駁回。
    理  由
一、原裁定意旨略以：受刑人龍竣硯因犯詐欺等案件，先後經判
    決確定如附表，茲檢察官聲請定其應執行之刑，原審法院審
    核認聲請為正當，爰依刑事訴訟法第477條第1項，刑法第53
    條、第51條第5款，裁定應執行有期徒刑3年4月等語。
二、抗告意旨略以：法院定應執行刑，除應遵守法律規範所示之
    外部界限，尚應受比例原則拘束，尤其兼顧刑罰之應報與教
    化功能。就毒品、竊盜、詐欺等習慣犯以言，其犯罪惡性及
    損害法益之程度與殺人罪顯難比擬，惟因刑法修正廢除連續
    犯規定改採一罪一罰原則而須就各次犯行分論併罰，以致此
    等犯行累計之刑度，經部分法院定刑之結果竟與殺人罪之刑
    度相若甚至更重，可謂情輕法重，實與比例原則、罪責相當
    原則相違。茲謹陳報數則慮及此等犯行實質上係基於概括犯
    意連續犯之，而為公允刑度裁量之裁定供參。請求鼓勵自新
    復歸社會，給予合理、公平、從輕之裁定云云。
三、按裁判確定前犯數罪者，併合處罰之，有二裁判以上者，依
    刑法第51條之規定，定其應執行之刑，刑法第50條、第53條
    分別定有明文。次按法院就自由裁量權之行使，除不得逾越
    法律所規定範圍之外部性界限外，另應受比例原則、公平正
    義原則之規範，謹守法律秩序之理念，體察法律之規範目的
    ，使其結果實質正當，合於裁量之內部性界限，俾與立法本
    旨相契合。刑法第51條第5款規定數罪併罰，宣告多數有期
    徒刑者，應於各刑中之最長期以上，各刑合併之刑期以下，
    定其應執行之刑期，但不得逾30年，其就數罪併罰，固非採
    併科主義，而係採限制加重主義，就俱發各罪中，以最重之
    宣告刑為基礎，由法院參酌他罪之宣告刑，裁量加重定之，
    且不得逾法定之30年最高限制，此即外部性界限。法院為裁
    判時，二者均不得有所踰越。在數罪併罰，有二裁判以上，
    定其應執行之刑時，固屬於法院自由裁量之事項，然仍應受
    前揭外部性界限及內部性界限之拘束（最高法院94年度台非
    字第233號判決、96年度台上字第7583號判決參照）。
四、經查：
  ㈠抗告人即受刑人龍竣硯因詐欺等案件，先後經法院判處如附
    表所示之刑，均已分別確定在案，且附表編號2至10各罪係
    在附表編號1裁判確定前所犯，有各該判決及本院被告前案
    紀錄表附卷可憑，合於刑法第53條、第51條第5款定應執行
    刑之要件。原審以附表所示之10罪各宣告刑中之最長期（有
    期徒刑1年5月）以上，各刑合併之刑期（有期徒刑1年5月、
    1年1月、1年3月、1年2月、1年3月、1年3月、1年1月、1年3
    月、1年、1年1月，合計為有期徒刑11年10月)以下；再參以
    抗告人犯如附表編號1至8所示之罪，前經臺灣彰化地方法院
    以110年度聲字第505號裁定定應執行有期徒刑2年8月確定；
    附表編號9至10所示之罪，經原審法院以109年度原訴字第26
    號判決定應執行有期徒刑1年2月確定，是法院再為更定應執
    行刑時，亦應受該等應執行刑內部界限之拘束，即不得重於
    附表編號1至8、9至10所定之應執行刑(2年8月、1年2月)總
    和有期徒刑3年10月，原審就附表各編號所示宣告刑中之有
    期徒刑部分，定其應執行有期徒刑3年4月，均顯未逾越刑法
    第51條第5款所定之外部性界限，亦無逾越內部性界限之情
    事。
  ㈡觀諸抗告人所犯如附表所示皆為詐欺罪，是其欠缺對他人財
    產權之尊重，危害社會治安，法治觀念偏差，且原審法院已
    就其犯罪類型、行為態樣、手段、動機、所侵害法益及行為
    次數等情狀整體評價其應受矯治之程度而酌定其應執行之刑
    如上，並未悖於法律秩序之理念，符合法規範之目的，亦無
    違反比例、平等、公正公平原則或罪刑相當原則。
  ㈢又抗告人所為上開犯行，性質上並非基於接續犯意為之，亦
    非屬包括一罪。詳觀其所為各該犯罪行為，亦係分別論科，
    定應執行刑之刑，更無從以已經廢止連續犯作為裁量參據。
    至抗告意旨另舉他案所定應執行刑之例，此為法官審酌個案
    情形之結果，因各案情節互殊，法院裁量依據不盡相同，所
    為刑罰之量定自屬有別，並無相互拘束之效力，自難比附攀
    引他案量刑，而指摘原裁定不當。揆諸前開說明，原裁定並
    無濫用裁量權等違法或不當之處。抗告人猶執前詞提起抗告
    ，指摘原裁定不當，為無理由，應予駁回。
五、據上論斷，依刑事訴訟法第412條，裁定如主文。
中　　華　　民　　國　　111 　年　　3 　　月　　15　　日
                  刑事第二十三庭審判長法　官  許永煌
                                      法　官  雷淑雯
                                      法　官  吳定亞
以上正本證明與原本無異。
如不服本裁定，應於收受送達後五日內向本院提出再抗告狀。
                                      書記官  郭侑靜
中　　華　　民　　國　　111 　年　　3 　　月　　16　　日
附表：
編　　　　　號  1 2 3 罪　　　　　名  詐欺 詐欺 詐欺 宣　　告　　刑  有期徒刑1年5月 有期徒刑1年1月 有期徒刑1年3月 犯　罪　日　期  108年9月22日 108年9月22日 108年9月22日 偵查(自訴)機關年　度　案　號  臺中地檢 108年度偵字第29952號等 臺中地檢 108年度偵字第29952號等 臺中地檢 108年度偵字第29952號等 最  後  事實審 法　　院 臺中地院 臺中地院 臺中地院  案　　號 108年度原金訴字第11號等 108年度原金訴字第11號等 108年度原金訴字第11號等  判決日期 109年6月4日 109年6月4日 109年6月4日 確  定   判  決 法　　院 臺中地院 臺中地院 臺中地院  案　　號 108年度原金訴字第11號等 108年度原金訴字第11號等 108年度原金訴字第11號等  判　　決確定日期 109年7月21日 109年7月21日 109年7月21日 備　　　　　 註  編號1至3應執行有期徒刑1年8月     編號1至8應執行有期徒刑2年8月   

編　　　　　號  4 5 6 罪　　　　　名  詐欺 詐欺 詐欺 宣　　告　　刑  有期徒刑1年2月 有期徒刑1年3月 有期徒刑1年3月  犯　罪　日　期  108年9月26日 至 108年9月27日  108年9月28日  108年9月28日 偵查(自訴)機關年　度　案　號  臺中地檢 109年度偵字第9636號等 彰化地檢 108年度偵字第11082號等 彰化地檢 108年度偵字第11082號等 最  後  事實審 法　　院 臺中地院 彰化地院 彰化地院  案　　號 109年度原金訴字第22號 109年度原訴字第4號 109年度原訴字第4號  判決日期 109年9月18日 110年2月1日 110年2月1日 確  定   判  決 法　　院 臺中地院 彰化地院 彰化地院  案　　號 109年度原金訴字第22號 109年度原訴字第4號 109年度原訴字第4號  判　　決確定日期 110年1月4日 110年3月10日 110年3月10日 備　　　　　 註   編號5至8應執行有期徒刑1年10月    編號1至8應執行有期徒刑2年8月   

編　　　　　號  7 8 9 罪　　　　　名  詐欺 詐欺 詐欺 宣　　告　　刑  有期徒刑1年1月 有期徒刑1年3月 有期徒刑1年 犯　罪　日　期  108年9月28日 108年9月28日 108年9月23日 偵查(自訴)機關年　度　案　號  彰化地檢 108年度偵字第11082號等 彰化地檢 108年度偵字第11082號等 新竹地檢 109年度偵字第3175號 最  後  事實審 法　　院 彰化地院 彰化地院 新竹地院  案　　號 109年度原訴字第4號 109年度原訴字第4號 109年度原訴字第26號  判決日期 110年2月1日 110年2月1日 110年6月25日 確  定   判  決 法　　院 彰化地院 彰化地院 新竹地院  案　　號 109年度原訴字第4號 109年度原訴字第4號 109年度原訴字第26號  判　　決確定日期 110年3月10日 110年3月10日 110年7月30日 備　　　　　 註  編號5至8應執行有期徒刑1年10月  編號9至10應執行有期徒刑1年2月   編號1至8應執行有期徒刑2年8月   

編　　　　　號  10   罪　　　　　名  詐欺   宣　　告　　刑  有期徒刑1年1月   犯　罪　日　期  108年9月28日   偵查(自訴)機關年　度　案　號  新竹地檢 109年度偵字第3175號   最  後  事實審 法　　院 新竹地院    案　　號 109年度原訴字第26號    判決日期 110年6月25日   確  定   判  決 法　　院 新竹地院    案　　號 109年度原訴字第26號    判　　決確定日期 110年7月30日   備　　　　　 註  編號9至10應執行有期徒刑1年2月